【裁判字號】    90,易,2004
【裁判日期】    901119
【裁判案由】    毒品危害防制條例
【裁判全文】
臺灣臺南地方法院刑事判決
    公  訴  人  臺灣臺南地方法院檢察署檢察官
    被      告  甲○○
右列被告因毒品危害防制條例案件，經檢察官提起公訴（九十年度毒偵字第一八七四
號），本院判決如左：
    主  文
甲○○施用第二級毒品，處有期徒刑拾月。
    事  實
一、甲○○曾自民國（下同）九十年二月間某日起，至九十年三月二十七日止，因施
    用第一級毒品海洛因，經臺灣臺南地方法院於九十年三月二十八日，以九十年度
    毒聲字第六九三號裁定送觀察、勒戒，因無繼續施用毒品之傾向，經臺灣臺南地
    方法院檢察署於九十年四月十七日，以九十年度毒偵字第七八三號、九二五號不
    起訴處分確定。嗣其又自九十年五月中旬起，至九十年七月二十五日止，施用第
    一級毒品海洛因，經臺灣臺南地方法院於九十年七月二十六日，以九十年度毒聲
    字第一五八五號裁定送觀察、勒戒，因有繼續施用毒品之傾向，而經臺灣臺南地
    方法院於九十年八月二十八日，以九十年度毒聲字第一八三四號裁定令入戒治處
    所，施以強制戒治一年。惟其又於九十年七月二十五日或前三、四日內之某時，
    在某地，施用第二級毒品安非他命，為警於九十年七月二十五日下午二時二十分
    許，在台南市○○○路陸橋下查獲，並於當日採集其尿液送驗，發現有安非他命
    類陽性反應而獲知上情。
二、案經臺南市警察局第六分局報請臺灣臺南地方法院檢察署檢察官偵查起訴。
    理  由
一、訊據被告甲○○矢口否認有右揭施用安非他命之犯行，辯稱：其未曾施用過安非
    他命等語。惟查經警於九十年七月二十五日採其尿液送檢驗結果，呈現安非他命
    類陽性反應，有台南市衛生局出具之檢驗成績書一張可憑。按安非他命進人體後
    ，約百分之七十於二十四小時內自尿液中排出，約百分之九十於九十六小時內自
    尿中排出，其吸食時間距採集時間最長不會超過四日，已據行政院衛生署藥物食
    品檢驗局於八十一年二月八日以（八一）藥檢壹字第一一五六號函敘明在案，若
    被告未曾施用安非他命，何以採其尿液送驗結果，會呈現安非他命類陽性反應？
    顯然其於查獲前三、四日內之某時，確有施用安非他命之行為，是其所辯，顯係
    卸責之詞，不足採信，其犯行應予認定。
二、按海洛因係屬毒品危害防制條例第二條第二項第一款之第一級毒品，而安非他命
    係屬毒品危害防制條例第二條第二項第二款之第二級毒品。而被告甲○○曾自九
    十年二月間某日起，至九十年三月二十七日止，因施用第一級毒品海洛因，經臺
    灣臺南地方法院於九十年三月二十八日，以九十年度毒聲字第六九三號裁定送觀
    察、勒戒，因無繼續施用毒品之傾向，經臺灣臺南地方法院檢察署於九十年四月
    十七日，以九十年度毒偵字第七八三號、九二五號不起訴處分確定。嗣又自九十
    年五月中旬起，至九十年七月二十五日止，施用第一級毒品海洛因，經臺灣臺南
    地方法院於九十年七月二十六日，以九十年度毒聲字第一五八五號裁定送觀察、
    勒戒，因有繼續施用毒品之傾向，而經臺灣臺南地方法院於九十年八月二十八日
    ，以九十年度毒聲字第一八三四號號裁定令入戒治處所，施以強制戒治一年。有
    其前科紀錄可憑及上開裁定、不起訴書各一份可參。雖其於本案係施用安非他命
    ，而於前案係施用海洛因，但海洛因與安非他命既均屬毒品，故其於本案施用安
    非他命，亦屬三犯。核其所為，係犯毒品危害防制條例第十條第二項施用第二級
    毒品罪。又其持有毒品之低度行為已為施用之高度行為所吸收，故不另論罪。爰
    審酌被告犯罪之動機、目的、手段、所生危害、犯罪後否認犯行，且曾有多次施
    用海洛因之行為，顯然其毫無戒毒之意，量刑不宜從輕等一切情狀，量處如主文
    所示之刑，以資懲儆。又扣案之海洛因既已另行起訴，且與本件被告施用安非他
    命之行為無涉，故不於本案諭沒收銷燬之，併此明。
據上論斷，應依刑事訴訟法第二百九十九條第一項前段，毒品危害防制條例第十條第
二項，判決如主文。
中    華    民    國      九十      年      十一      月      十九      日
                                臺灣臺南地方法院刑事第五庭
                                    法  官    彭  振  湘
右正本證明與原本無異。
如不服本判決，應於判決送達後十日內，向本院提出上訴狀（須附繕本）。
                                    書記官     汪  姿  秀
中    華    民    國      九十      年      十一      月      十九      日
附錄本案論罪科刑法條全文：
毒品危害防制條例第十條第二項：
施用第二級毒品者，處三年以下有期徒刑。


司法院資訊處製作；財團法人民間司法改革基金會備份。
